Minutes et répertoires du notaire Gabriel Pasquier de VOULGES, 27 septembre 1755 - 4 octobre 1765 (étude XXXVIII)
Archives nationales
- Minutes de Gabriel Pasquier de VOULGES, septembre 1755 - 3 juillet 1801; MC/ET/XXXVIII/423 - MC/ET/XXXVIII/497
  - Minutes. 1761, novembre - décembre, novembre - décembre 1761; MC/ET/XXXVIII/465
    - Rente sur communauté, reconstitution, communaute des inspecteurs sur les vins emission 1., 16 décembre 1761; MC/ET/XXXVIII/465
      Nom, qualité: (Mme ou Mlle) Chapard, Madeleine Victoire.
      Nom, qualité: (M.) Poinsinet, Pierre.
      Profession: contrôleur des maisons du duc d'Orléans.
      Profession: membre de l'academie des sciences et belles-lettres de lorraine.
    - Convention, fourniture de vieux linge pour la fabrication du p., 17 décembre 1761; MC/ET/XXXVIII/465
      Nom, qualité: (M.) Joubert, Jean Charles.
      Profession: chiffonnier, Paris.
      Nom, qualité: (M.) Carolet, Jean.
      Profession: faiencier, Paris, Passy.
      Domicile: Passy (Paris)
    - Cautionnement, loterie de l'ecole militaire., 17 décembre 1761; MC/ET/XXXVIII/465
      Nom, qualité: (M.) Galliot Mandat, Marie Jean (chevalier).
      Profession: officier aux gardes francaises, Paris.
      Nom, qualité: (M.) Maurisset, Jean Claude.
    - Inventaire après décès., 17 décembre 1761; MC/ET/XXXVIII/465
      Nom, qualité: (M.) Delahoche, Joseph.
    - Rente, constitution., 17 décembre 1761; MC/ET/XXXVIII/465
      Nom, qualité: (M.) Berryer, Nicolas Rene.
      Profession: garde des sceaux, ministre secrétaire d'etat.
    - Bail, boutique (3), Paris (Paris) rue de Gaillonxrue Neuve-Saint-Augustin., 20 décembre 1761; MC/ET/XXXVIII/465
      Nom, qualité: (M.) Thourou Darsilly, Jules Charles (écuyer).
      Nom, qualité: (M.) Liennard Laplanche, Claude.
      Profession: fruitier oranger cremier (marchand), Paris.
      Nom, qualité: (M.) Drouard, Augustin.
    - Apprentissage, métier peintre., 22 décembre 1761; MC/ET/XXXVIII/465
      Nom, qualité: (M.) Lemaitre, Michel.
      Nom, qualité: (M.) Lemaitre, Charles.
      Profession: peintre, Angouleme (Charente).
      Domicile: Angouleme (Charente).
      Nom, qualité: (M.) Laya, Pierre Louis.
    - Testament., 22 décembre 1761; MC/ET/XXXVIII/465
      Nom, qualité: (Mme ou Mlle) Gouffe, Nicole.
      Profession: procureur au Parlement
    - Quittance, expropriations pour l'amenagement du marche aux ch., 22 décembre 1761; MC/ET/XXXVIII/465
      Nom: Abbaye Saint-Victor de Paris.
      Nom, qualité: (M.) Germain, Pierre.
      Profession: professeur, Paris.
      Domicile: Paris (Paris) College du Fortet.
      Nom, qualité: (Mme ou Mlle) Langlois, Louise.
      Domicile: Paris (Paris) paroisse Saint-Denis.
      Nom, qualité: (M.) Rousselet, Jean.
      Profession: avocat au parlement, batonnier des avocats, Paris.
      Nom, qualité: (M.) Rolin, Pierre Charles.
      Profession: chanoine chambrier, Paris.
      Domicile: Paris (Paris) paroisse Saint-Marcel.
    - Délibération, election de commissaires., 22 décembre 1761; MC/ET/XXXVIII/465
      Nom: Compagnie de Recette Des Rentes Basset
    - Bail à rente, emplacement, Paris (Paris) boulevard du Temple (actuel)., 22 décembre 1761; MC/ET/XXXVIII/465
      Nom, qualité: (M.) Chavane, Jacques.
      Nom, qualité: (M.) Arbaret, Andre.
      Profession: marchand de biere, Paris.
    - Inventaire après décès., 23 décembre 1761; MC/ET/XXXVIII/465
      Nom, qualité: (M.) Petit, Francois Charles.
    - Cautionnement, recette de la loterie de l'ecole militaire., 23 décembre 1761; MC/ET/XXXVIII/465
      Nom, qualité: (M.) Richard, Francois.
      Profession: vicaire, Paris, Eglise Saint-Jean-en-Greve.
      Nom, qualité: (M.) Richard, Francois (bourgeois).
    - Inventaire après décès., 23 décembre 1761; MC/ET/XXXVIII/465
      Nom, qualité: (M.) Cercelet, Louis.
      Profession: cavalier du guet, Paris.
    - Succession, renonciation à communauté., 24 décembre 1761; MC/ET/XXXVIII/465
    - Rente de l'Hôtel de ville, transport, aides et gabelles emission 1721., 24 décembre 1761; MC/ET/XXXVIII/465
      Nom, qualité: (M.) Dupleix Duperle, Pierre Francois (écuyer).
      Profession: conseiller au grand conseil.
    - Procuration rente publique., 24 décembre 1761; MC/ET/XXXVIII/465
    - Vente, vin de touraine., 24 décembre 1761; MC/ET/XXXVIII/465
      Nom, qualité: (Mme ou Mlle) Piot, Francoise.
      Nom, qualité: (M.) Delahoche, Antoine.
    - Mariage., 26 décembre 1761; MC/ET/XXXVIII/465
      Nom, qualité: (M.) Boquet, Jean Antoine.
      Profession: tapissier (garcon), Paris.
      Nom, qualité: (M.) Boquet, Jean.
      Profession: officier de maison.
      Nom, qualité: (Mme ou Mlle) Cavenel, Marie Jeanne Nicole.
      Nom, qualité: (M.) Cavenel, Matthieu.
      Profession: inspecteur des diligences de lyon
    - Mariage., 27 décembre 1761; MC/ET/XXXVIII/465
      Nom, qualité: (M.) Titon, Francois.
      Nom, qualité: (M.) Titon, Pierre Jean (bourgeois).
      Nom, qualité: (Mme ou Mlle) Dardel, Catherine.
    - Succession, dépôt de pièces., 27 décembre 1761; MC/ET/XXXVIII/465
      Nom, qualité: (M.) Lymeil de, Etienne (chevalier, citoyen, Carpentras), Carpentras (Vaucluse).
    - Délégation, revenus des droits du grand prieure de france., 28 décembre 1761; MC/ET/XXXVIII/465
      Nom, qualité: (M.) Dauthieme, Joseph (écuyer).
      Nom: Couvent Des Capucins_du_marais de Paris
    - Obligation., 28 décembre 1761; MC/ET/XXXVIII/465
      Profession: vigneron, Saint-Gratien (95).
      Domicile: Saint-Gratien (95).
      Nom, qualité: (M.) Lepelletier, Jean.
      Profession: aubergiste, Paris.
    - Consentement, remboursement de rente., 28 décembre 1761; MC/ET/XXXVIII/465
      Nom, qualité: (M.) Boutin de Beaufort, Louis.
      Nom, qualité: (Mme ou Mlle) Poinsinet.
      Nom, qualité: (M.) Poinsinet, Louis.
    - Rente, constitution., 28 décembre 1761; MC/ET/XXXVIII/465
      Nom, qualité: (M.) Landry, Alexis.
      Profession: laboureur, Mesnil-Aubry (le) (95).
      Domicile: Mesnil-Aubry (le) (95).
      Nom, qualité: (M.) Departout, Louis.
      Profession: laboureur, Ezanville (95).
      Domicile: Ezanville (95)
    - Rente sur le domaine de la ville, reconstitution, emission 1730., 29 décembre 1761; MC/ET/XXXVIII/465
      Relations: subrogé(e) de l'intervenant 2, subrogé(e) de l'intervenant 4.
      Profession: contrôleur de la maison du duc d'Orléans.
      Profession: membre de l'acadeie de lorraine.
    - Bail, maison, Paris (Paris) rue Saint-Martin., 29 décembre 1761; MC/ET/XXXVIII/465
      Nom, qualité: (M.) Heron de Courgy, Jean Baptiste Philippe (écuyer).
      Profession: secrétaire du roi, receveur general des consignations, Paris.
      Nom, qualité: (M.) Vaugen, Henri Matthieu.
    - Convention, cession de l'office de gentilhomme servant du roi., 30 décembre 1761; MC/ET/XXXVIII/465
      Nom, qualité: (M.) Gascoing de Bernay, Jean Michel (chevalier).
      Nom, qualité: (Mme ou Mlle) Lebreton, Laurence.
      Domicile: Bourges (Cher).
      Nom, qualité: (M.) Gascoing, Jean Baptiste (chevalier).
      Profession: lieutenant general au bailliage de nivernais, Saint-Pierre-le-Moutier (Nièvre).
      Nom, qualité: (M.) Harle, Jean Charles.
      Profession: gentilhomme servant du roi.
      Domicile: Saint-Quentin (Aisne)
    - Apprentissage, métier peintre., 31 décembre 1761; MC/ET/XXXVIII/465
      Nom, qualité: (M.) Royer, Antoine Michel.
      Nom, qualité: (M.) Royer, Jean.
      Profession: peintre (compagnon), Paris.
      Nom, qualité: (M.) Brouin, Jean Francois.
    - Obligation., 31 décembre 1761; MC/ET/XXXVIII/465
      Nom, qualité: (M.) Rumigny de, Antoine Louis.
      Nom, qualité: (M.) Lemasurier, Vincent (bourgeois).
    - Succession, transaction., 31 décembre 1761; MC/ET/XXXVIII/465
      Nom, qualité: (M.) Lambert, Francois.
      Profession: curé, Ferte-Alais (la) (Essonne).
      Domicile: Ferte-Alais (la) (Essonne)
    - Rente de l'Hôtel de ville, reconstitution, aides et gabelles emission 1758., 31 décembre 1761; MC/ET/XXXVIII/465
      Nom, qualité: (M.) Maquet, Jean Baptiste (bourgeois).
  - Minutes. 1762, janvier - 1762, février, janvier 1762 - février 1762; MC/ET/XXXVIII/466
    - Inventaire après décès de Jean VARLET, bourgeois de Paris, et de Anne Marie LIENARD, son épouse, à la requête de Pierre VARLET, huissier commissaire priseur vendeur de biens meubles au Châtelet de Paris, y demeurant, rue Saint-Martin, leur fils., 13 janvier 1762; MC/ET/XXXVIII/466
      Mention dans le répertoire du notaire coté:
      MC/RE/XXXVIII/7
      Informations concernant le classement et la cotation du document:
      Attention: la cote de répertoire (de type 'MC/RE') ne permet pas de consulter la minute de l'acte. ll convient de rechercher la cote de la minute (de type 'MC/ET') au niveau des articles (registre ou liasse) de minutes du notaire.
      L'accès aux images numérisées des pages du répertoire se fait au niveau de description supérieur (' Répertoire du notaire '), rubrique ' Consulter les archives numérisées associées'.
      Inventaires après décès de 1762 (2536 actes), par Thierry Boudignon, v. 1990 (base de données migrée: voir contexte dans le Plan d'orientation général - Notaires de Paris, guides thématiques du Minutier).
      Date de création de la notice: 2004
      inventaire après décès; Varlet, Jean
  - Minutes. 1762, mars - 1762, avril, mars 1762 - avril 1762; MC/ET/XXXVIII/467
    - OUTREQUIN (Pierre) directeur général des projets et établissements de Paris, demeurant rue du Fauconnier § Inventaire après décès de. .., 17 avril 1762; MC/ET/XXXVIII/467
      Artisans XVIIe, par M. Jurgens, M.A. Fleury, R. Gourmelon et le personnel du Minutier central, 1954-1996 (fichier papier entièrement dématérialisé; voir contexte dans le Plan d'orientation général - Notaires de Paris, guides thématiques du Minutier).
      inventaire; Outrequin, Pierre
  - Minutes. 1762, mai - 1762, juin, mai 1762 - juin 1762; MC/ET/XXXVIII/468
  - Minutes. 1762, juillet - 1762, août, juillet 1762 - août 1762; MC/ET/XXXVIII/469
    - Inventaire après décès de Charles François RENARD, maître en chirurgie à Paris, et de Elisabeth BARRE, sa femme., 12 août 1762; MC/ET/XXXVIII/469
      inventaire après décès; Renard, Charles-François
  - Minutes. 1762, septembre - 1762, octobre, septembre 1762 - octobre 1762; MC/ET/XXXVIII/470
  - Minutes. 1762, novembre - 1762, décembre, novembre 1762 - décembre 1762; MC/ET/XXXVIII/471
  - Minutes. 1763, janvier - 1763, février, janvier 1763 - février 1763; MC/ET/XXXVIII/472
  - Minutes. 1763, mars, mars 1763; MC/ET/XXXVIII/473
  - Minutes. 1763, avril, avril 1763; MC/ET/XXXVIII/474
  - Minutes. 1763, mai - 1763, juin, mai 1763 - juin 1763; MC/ET/XXXVIII/475
  - Minutes. 1763, juillet - 1763, août, juillet 1763 - août 1763; MC/ET/XXXVIII/476
  - Minutes. 1763, septembre - 1763, octobre, septembre 1763 - octobre 1763; MC/ET/XXXVIII/477
  - Minutes. 1763, novembre - 1763, décembre, novembre 1763 - décembre 1763; MC/ET/XXXVIII/478
  - Minutes. 1764, janvier - 1764, février, janvier 1764 - février 1764; MC/ET/XXXVIII/479
  - Minutes. 1764, mars - 1764, avril, mars 1764 - avril 1764; MC/ET/XXXVIII/480
  - Minutes. 1764, mai - 1764, juin, mai 1764 - juin 1764; MC/ET/XXXVIII/481
  - Minutes. 1764, juillet - 1764, août, juillet 1764 - août 1764; MC/ET/XXXVIII/482
  - Minutes. 1764, septembre - 1764, octobre, septembre 1764 - octobre 1764; MC/ET/XXXVIII/483
  - Minutes. 1764, novembre - 1764, décembre, novembre 1764 - décembre 1764; MC/ET/XXXVIII/484
  - Minutes. 1765, janvier - 1765, février, janvier 1765 - février 1765; MC/ET/XXXVIII/485
  - Minutes. 1765, mars - 1765, avril, mars 1765 - avril 1765; MC/ET/XXXVIII/486
  - Minutes. 1765, mai - 1765, juin, mai 1765 - juin 1765; MC/ET/XXXVIII/487
  - Minutes. 1765, juillet, juillet 1765; MC/ET/XXXVIII/488
  - Minutes. 1765, août - 1765, 7 septembre, août 1765 - 7 septembre 1765; MC/ET/XXXVIII/489
  - Minutes (testaments). 1761, 29 octobre - 1801, 3 juillet, 29 octobre 1761 - 3 juillet 1801; MC/ET/XXXVIII/490
    1761, 29 octobre au 1764, 4 novembre: testaments authentiques passés par-devant Gabriel-Pasquier de Voulges.
    1765, 7 décembre à 1772, 21 août: id°, passés par-devant Nicolas-François Venard.
    1773, 10 mai à 1778, 5 avril: id°, passés par-devant Étienne L'Écoufflet.
    1780, 30 novembre à 1801, 3 juillet: id°, passés par-devant Toussaint-Nicolas Garnier, à l'exception d'un testament olographe, déposé chez ce notaire.
    testament
    - Testament., 29 août 1761; MC/ET/XXXVIII/490
      Nom, qualité: (Mme ou Mlle) Lechaulve, Marie.
      Profession: ouvriere en soie, Paris.
      Date de révision: 2012
    - Testament., 29 octobre 1761; MC/ET/XXXVIII/490
      Nom, qualité: (Mme ou Mlle) Motte, Jeanne Denise.
      Nom, qualité: (M.) Mulot, Claude.
      Profession: fabricant de bas, Paris
  - Minutes (constitutions de rentes publiques). 1758, juin - 1758, juillet, juin 1758 - juillet 1758; MC/ET/XXXVIII/491
    Édit de novembre et décembre 1757, rentes viagères, 6 millions sur aides, gabelles et grosses fermes.
    constitution de rente
  - Minutes (constitutions de rentes publiques). 1759, juillet - 1759, décembre, juillet 1759 - décembre 1759; MC/ET/XXXVIII/492
    Manque(s) constaté(s) dans cet article:
    Le mois de novembre 1759 manque.
    Édit de novembre 1758, rentes viagères sur 1 ou 2 têtes, 3 600 000 livres sur aides, gabelles et grosses fermes.
  - Minutes (constitutions de rentes publiques). 1762, octobre - 1763, juillet, octobre 1762 - juillet 1763; MC/ET/XXXVIII/493; Document détérioré.
    1762, octobre à décembre, 1763, avril et juillet: édit de novembre 1761, rentes viagères sur 1 tête à 10% et sur 2 têtes à 8%, 4 millions sur aides, gabelles et grosses fermes.
  - Minutes (constitutions de rentes publiques). 1765, mars - 1765, décembre, mars 1765 - décembre 1765; MC/ET/XXXVIII/494
    1765, mars à juin: édit de décembre 1764, rentes remboursables au denier 20, actes passés par-devant Gabriel-Pasquier de Voulges.
    1765, 4 octobre à 1765, décembre: actes passés par-devant Nicolas-François Venard.
  - Minutes (constitutions de rentes publiques). 1765, 20 juillet - 1765, 9 août, 20 juillet 1765 - 9 août 1765; MC/ET/XXXVIII/495
    Acte(s) de la même période coté(s) séparément:
    Voir aussi MC/ET/XCIV (répertoire n° 5).
    1765, 20 et 27 juillet, 9 août: édit de décembre 1764, rentes remboursables au denier 20, les actes sont signés par L'Héritier.
  - Expéditions. 1757, MC/ET/XXXVIII/496
    copie authentique
  - Minutes. 1765, 9 septembre - 1765, octobre, 9 septembre 1765 - octobre 1765; MC/ET/XXXVIII/497
    1765, 9 septembre à 1765, 4 octobre: actes passés par-devant Héritier, substituant de Gabriel-Pasquier de Voulges.
    1765, 4 octobre à 1765, 31 octobre: actes passés par-devant Nicolas-François Venard.
- Répertoire(s) de Gabriel Pasquier de VOULGES, 25 septembre 1755 - 6 septembre 1765; MC/RE/XXXVIII/7
  - Répertoire. 1755, 25 septembre - 1765, 6 septembre, 25 septembre 1755 - 6 septembre 1765; MC/RE/XXXVIII/7
    Informations concernant le classement et la cotation:
    Le niveau inférieur de description, quand il existe, correspond aux mentions d'actes contenues dans le répertoire. Parmi celles-ci, certaines peuvent y être décrites, de manière plus ou moins détaillée. Pour consulter l'acte proprement dit, il convient de rechercher la cote au niveau des articles (registre ou liasse) des minutes du notaire (cote de type 'MC/ET').
    - Donation., 4 février 1761
      Nom, qualité: (M.) Beaumont de, Antoine Isaac.
      Nom, qualité: (Mme ou Mlle) Jacquet, Marie Barbe Francoise
      Attention: la cote du répertoire (de type ' MC/RE ') ne permet pas de consulter la minute de l'acte. Il convient de rechercher la cote de la minute (de type ' MC/ET ') au niveau des articles (registre ou liasse) de minutes du notaire.
      L'accès aux images numérisées des pages du répertoire se fait au niveau de description supérieur (' Répertoire du notaire '), rubrique ' Consulter les archives numérisées associées '.
    - Mariage., 7 février 1761
      Nom, qualité: (M.) Bordier, Michel.
      Nom, qualité: (Mme ou Mlle) Lureau, Jeanne
    - Sous-bail., 12 mai 1761
      Nom, qualité: (M.) Cliquet, Barthelemy.
      Nom, qualité: (M.) Lobjeois, Nicolas
    - Apprentissage., 12 mai 1761
      Nom, qualité: (M.) Charpentier, Jean Baptiste Joseph.
      Nom, qualité: (M.) Beguin, Pierre Joseph
    - Apprentissage., 12 mai 1761
      Nom, qualité: (M.) Piercourt, Jean.
      Nom, qualité: (M.) Mourin, Louis
    - Bail., 12 mai 1761
      Nom, qualité: (M.) Boisseau, Pierre.
      Nom, qualité: (M.) Charles, Pierre Denis
    - Procuration rente publique, dépôt., 13 mai 1761
      Nom, qualité: (Mme ou Mlle) Laboissonniere de.
      Nom, qualité: (M.) Gue, David.
      Nom, qualité: (Mme ou Mlle) Dehola, Sabine.
      Nom, qualité: (Mme ou Mlle) Rey, Marie Christophe.
      Nom, qualité: (Mme ou Mlle) Rey, Marie Jeanne.
      Nom, qualité: (Mme ou Mlle) Martres, Marie.
      Nom, qualité: (personne morale) Hatret (hoirs).
      Nom, qualité: (Mme ou Mlle) Hatret.
      Nom, qualité: (M.) Lude, Jean Rene Louis.
      Nom, qualité: (M.) Baptiste, Georges.
      Nom, qualité: (Mme ou Mlle) Teysseire, Jeanne Marie.
    - Apprentissage., 14 mai 1761
      Nom, qualité: (M.) Julliac, Jerome.
      Nom, qualité: (M.) Masson, Thomas
    - Consentement, révocation., 15 mai 1761
      Nom, qualité: (M.) Hamelin, Nicolas
    - Compte, délégation., 16 mai 1761
      Nom, qualité: (M.) Galley, Edme Charles.
      Nom, qualité: (M.) Cabry, Rene Francois
    - Rente sur les états de Bretagne, reconstitution., 16 mai 1761
      Nom, qualité: (M.) Binot de Villiers, Hyacinthe
    - Transport., 17 mai 1761
      Nom, qualité: (M.) Lecomte, Jean Mathurin.
      Nom, qualité: (M.) Simeon, Jean
    - Rente, constitution., 19 mai 1761
      Nom, qualité: (M.) Lheraud de Bormes de, Jean Louis.
      Nom, qualité: (M.) Langlois de Lafortelle, Robert
    - Quittance, rétrocession., 19 mai 1761
      Nom, qualité: (M.) Langlois de Lafortelle, Robert.
      Nom, qualité: (M.) Lheraud de Bormes de, Jean Louis
    - Quittance., 20 mai 1761
      Nom, qualité: (M.) Quillebe, Charles Francois.
      Nom, qualité: (M.) Gally, Charles
    - Succession, renonciation., 29 mai 1761
      Nom, qualité: (M.) Bernard, Didier.
    - Quittance, obligation., 30 mai 1761
      Nom, qualité: (M.) Bezaudin, Etienne Louis.
    - Mariage., 30 mai 1761
      Nom, qualité: (M.) Morice, Jean Louis.
      Nom, qualité: (Mme ou Mlle) Mullot, Marie Jeanne
    - Succession, notoriété., 26 juin 1761
      Nom, qualité: (M.) Brebant, Nicolas.
    - Inventaire après décès de Nicolas LEMIRE, 16 janvier 1762
      inventaire après décès; Lemire, Nicolas
    - Inventaire après décès de Claude LEMAZURIER, 9 mars 1762
      inventaire après décès; Lemazurier, Claude
    - Inventaire après décès de Anne Denise BOURSIER, épouse BOUTELON, 15 mars 1762
      inventaire après décès; Boursier, Anne denise; Boutelon (épouse)
    - Inventaire après décès de Geneviève RUELLE, veuve LACROIX, 19 mars 1762
      inventaire après décès; Ruelle, Geneviève; Lacroix (veuve)
    - Inventaire après décès de Félix LEROUX, 1er avril 1762
      inventaire après décès; Leroux, Félix
    - Inventaire après décès de Pierre LECUIT, 8 avril 1762
      inventaire après décès; Lecuit, Pierre
    - Inventaire après décès de Jacques Clément de PERROUZE, 15 avril 1762
      inventaire après décès; Perrouze, Jacques-Clément de
    - Inventaire après décès de Pierre OUTEREQUIN, 17 avril 1762
      inventaire après décès; Outerequin, Pierre
    - Bail Henri Lachaussée., 24 mai 1762
      Actes signalés par Thierry Boudignon, 2003-2012 (base de données migrée: voir contexte dans le Plan d'orientation général - Notaires de Paris, guides thématiques du Minutier).
      Date de révision: 2010
      bail; Lachaussée, Henri
    - Inventaire après décès de Michel LEMAIRE, 25 mai 1762
      inventaire après décès; Lemaire, Michel
    - Inventaire après décès de André SAUNIER, 24 juin 1762
      inventaire après décès; Saunier, André
    - Inventaire après décès de Etienne François LECLERC, 19 juillet 1762
      inventaire après décès; Leclerc, Etienne-François
    - Inventaire après décès de Denis PETRE, 31 juillet 1762
      inventaire après décès; Petre, Denis
    - Inventaire après décès de Jean PAPILLON, 2 août 1762
      inventaire après décès; Papillon, Jean
    - Inventaire après décès de Marie Elisabeth MAUGEE, épouse Nicolas Claude THARILLON(THERILLON), 2 août 1762
      inventaire après décès; Maugee, Marie-Elisabeth; Tharillon Nicolas-Claude
    - Inventaire après décès de Michel Nicolas GOSSE, 6 août 1762
      inventaire après décès; Gosse, Michel-Nicolas
    - Inventaire après décès de Nicolas DERUELLE, notaire, 1er septembre 1762
      inventaire après décès; Deruelle, Nicolas; notaire
    - Inventaire après décès de Marie DESAINT, épouse DUPONT, 25 septembre 1762
      inventaire après décès; Desaint, Marie; Dupont (épouse)
    - Inventaire après décès de Françoise RICHARD, épouse AUDENET, 28 septembre 1762
      inventaire après décès; Richard, Françoise; Audenet (épouse)
    - Inventaire après décès de Marie Anne RECULE, épouse FAIGLE, 12 octobre 1762
      inventaire après décès; Recule, Marie-Anne; Faigle (épouse)
    - Inventaire après décès de Nicolas LERIVERAND, 22 octobre 1762
      inventaire après décès; Leriverand, Nicolas
    - Inventaire après décès de Jacques LEROY, 26 octobre 1762
      inventaire après décès; Leroy, Jacques
    - Inventaire après décès de Louise ROCHAIN, épouse RICHARD, 27 octobre 1762
      inventaire après décès; Rochain, Louise; Richard (épouse)
    - Inventaire après décès de Marie Louise CAVINEL, veuve CHERON, 16 novembre 1762
      inventaire après décès; Cavinel, Marie-Louise; Cheron (veuve)
    - Inventaire après décès de Philippe CUVILLIER, 20 novembre 1762
      inventaire après décès; Cuvillier, Philippe
    - Inventaire après décès de Marie LIEDU, veuve LOUIS, 25 novembre 1762
      inventaire après décès; Liedu, Marie; Louis (veuve)